臺灣新北地方法院行政訴訟判決
　　　　　　　　　　　　　　　　　　　111年度交字第176號
原      告  宏盛通運有限公司

代  表  人  蕭伯裕  
被      告  新北市政府交通事件裁決處
                      設新北市○○區○○路0段000號2樓
代  表  人  李忠台    住同上
訴訟代理人  黃曉妍    律師
                      住○○市○○區○○○路○段0號5樓之
                        1
上列當事人間因交通裁決事件，原告不服被告中華民國111年3月
3日新北裁催字第00-000000000號裁決，提起行政訴訟，本院判
決如下：
    主      文
一、原告之訴駁回。
二、訴訟費用新臺幣參佰元由原告負擔。
    事實及理由
壹、程序方面：原告不服被告所為道路交通管理處罰條例第 8條
    的裁決而提起撤銷訴訟，依行政訴訟法第237條之1規定應適
    用交通裁決事件訴訟程序，而本件因卷證資料已經明確，本
    院依同法第237條之7規定之裁量，於是不經言詞辯論，直接
    裁判。
貳、實體方面：
一、爭訟概要：緣原告宏盛通運有限公司之受僱人張銘洊(下稱
    受僱人)駕駛原告所有車牌號碼000-00號營業貨運曳引車（
    下稱系爭汽車），於民國（下同）111年1月20日10時35分，
    行經桃園蘆竹區台61線蘆竹地磅站時，因載運貨物總重3852
    0 KG，核重35000 KG，超載3520 KG之「汽車裝載貨物超過
    核定之總重量、總聯結重量」違規事實，經桃園市政府警察
    局蘆竹分局 (下稱原舉發單位)認定車輛載重超重屬實，並
    於同日填製掌電字第000000000號舉發違反道路交通管理事
    件通知單，記載應到案日期為111年3月6日前，案件於111年
    1月21日移送被告，原告提出申訴，經被告函請舉發機關查
    明原告申訴情節及違規事實情形後，仍認違規事實明確，被
    告乃依道路交通管理處罰條例第29條之2第1項、第3項等規
    定，以111年3月3日新北裁催字第00-000000000號違反道路
    交通管理事件裁決書（下稱原處分）裁處原告罰鍰新臺幣1
    萬4千元整，並記汽車違規紀錄1次。原告不服原處分，於是
    提起本件行政撤銷交通裁決訴訟。
二、原告起訴主張及聲明：
㈠、原告主張要旨：
⑴、該車於台北港裝貨時間111年丨月20日10時18分，出場過磅總
    重為38.26噸（證一）進廠卸貨時間111年1月20日丨3時18分
    ，買方晉大陶瓷股份有限公司，入場過磅總重為38.38噸（
    證二）。
⑵、裝貨及卸貨均未違反第12條第1項第13款規定，「駕駛汽車裝
    載貨物超過核定之總重量或總聯結重量，未逾百分之十，而
    未嚴重危害交通安全、秩序，且情節輕微，以不舉發為適當
    者，交通勤務警察或依法令執行交通稽查任務人員得對其施
    以勸導，免予舉發」
⑶、綜上所述，依據度量衡器施檢規範規定，地磅具有法定正負
    公差，同一車輛經過不同地點地磅，其顯示總重不完全相同
    ，應考量地磅站正負公差、載重車内人員重量、因雨天造成
    載重增加及車輛未完全靜止導致磅台晃動等因素。因而認為
    被告交通事件裁決所所為之處分顯有錯誤，爰聲明求為撤銷
    原處分，請求判決如聲明所示。
㈡、聲明：⑴撤銷原處分。⑵訴訟費用由被告負擔。
三、被告答辯及聲明：
㈠、答辯要旨：
⑴、查系爭汽車核重為35000 KG，而其於蘆竹地磅站測得之數字
    為38520 KG，超重3520 KG，此有原舉發單位111年2月17日
    蘆警分交字第1110004849號函(被證3)過磅單及111年3月28
    日蘆警分交字第1110008641號函(被證5)可證，上揭情形並
    經舉發警員作成職務報告說明在案(被證5)，按處理細則第1
    2條第1項第13款規定，系爭汽車載重既已超過核定之總重量
    10%，原舉發單位自可舉發，其舉發應無違誤。
⑵、至原告主張應考量地磅站正負公差等因素，參臺灣屏東地方
    法院 108 年度交字第 95 號判決之意旨，蘆竹地磅站之地
    磅既經經濟部標準檢驗局檢驗合格，且其合格有效期限至11
    1年10月31日(被證3)，則其準確性及正確性應值得信賴。因
    此系爭汽車之違規事實確實存在，被告之裁處應無違誤。
⑶、再者，原告為系爭車輛之登記所有人，有汽車車籍查詢資料
    為憑（被證6），其對上述規定應知之甚詳，並應確實遵守
    ，本件又未經辦理歸責，被告以原告為受處分人，處分應無
    違誤。是原告前揭所述，無非單方所執之詞，委無足取。
    綜上所述，被告依法裁處，應無違誤。
㈡、聲明：⑴原告之訴駁回。⑵、訴訟費用由原告負擔。
四、爭點：
㈠、原告主張「同一車輛經過不同地點地磅，顯示總重不完全相
    同，應考量地磅站正負公差等因素」，其理由是否可採？
㈡、原告主張依違反道路交通管理事件統一裁罰基準及處理細則
    第12條第1項第13款規定未逾10%，得對其施以勸導，免予舉
    發是否可採？
五、本院之判斷：
㈠、前提事實：前揭爭訟概要事實，除爭執事項外，其餘為兩造
    所不爭執，並有掌電字第000000000號舉發違反道路交通管
    理事件通知單、送達紀錄及案件移送記錄、原告申訴書、
　　桃園市政府警察局蘆竹分局111年2月17日蘆警分交字第1110
    004849號函附過磅單、度量衡器檢定合格證書、新北裁催00
    -000000000號違反道路交通管理事件裁決書及送達證書、桃
    園市政府警察局蘆竹分局111年3月28日蘆警分交字第111000
    8641號函附員警職務報告書、汽車車籍查詢資料及駕駛人基
    本資料等附卷可稽（分見本院卷第63-99頁），此部分堪認
    為真實。
㈡、應適用相關法令：　　
⑴、按道路交通安全規則第79條第1項第1款規定:「貨車之裝載，
    應依下列規定：、裝載貨物不得超過核定之總重量或行駛橋
    樑規定之載重限制。」
⑵、道路交通安全規則第77條第1項第9款規定:「汽車裝載時，除
    機車依第八十八條規定外，應依下列規定：九、裝載貨物行
    經設有地磅處所，應依標誌、標線、號誌指示，或交通勤務
    警察或依法令執行交通稽查任務人員之指揮停車過磅。」
⑶、道路交通管理處罰條例第29條之2第1項、第3項規定：「汽車
    裝載貨物超過核定之總重量、總聯結重量者，處汽車所有人
    罰鍰，並記汽車違規紀錄1次，其應歸責於汽車駕駛人時，
    除依第3項規定處汽車駕駛人罰鍰及依第63條第1項第2款規
    定記點外，並記該汽車違規紀錄1次。」、「有前二項規定
    之情形者，應責令改正或當場禁止通行，並處新臺幣1萬元
    罰鍰，超載10公噸以下者，以總超載部分，每1公噸加罰新
    臺幣1,000元；超載逾10公噸至20公噸以下者，以總超載部
    分，每1公噸加罰新臺幣2,000元；超載逾20公噸至30公噸以
    下者，以總超載部分，每1公噸加罰新臺幣3,000元；超載逾
    30公噸者，以總超載部分，每1公噸加罰新臺幣5,000元。未
    滿1公噸以1公噸計算。」　　　　
⑷、違反道路交通管理事件統一裁罰基準及處理細則(下稱處理細
    則)第12條第1項第13款規定：「行為人有下列情形之一，而
    未嚴重危害交通安全、秩序，且情節輕微，以不舉發為適當
    者，交通勤務警察或依法令執行交通稽查任務人員得對其施
    以勸導，免予舉發：...十三、駕駛汽車裝載貨物超過核定
    之總重量或總聯結重量，未逾10%。」　　
㈢、按道路交通管理處罰條例第29條之2規定，核其立法意旨，乃
    因車輛煞車能力與車輛重量有相當關聯，車輛重量越重，其
    動能加強，如行車中遇有狀況煞車，煞停距離將較正常載運
    量之情形為長，對於道路交通安全有所危害；且每款車輛有
    不同之載重設計，若超重過多，將影響車輛懸吊系統無法負
    荷，導致方向盤操控不易，駕駛易發生翻車及撞車等意外
　　。依111年3月28日蘆警分交字第1110008641號桃園市政府警
    察局蘆竹分局函示説明事項三「本案為旨揭營業貨運曳引車
    （核重35公噸），載運貨物行經本轄蘆竹區臺61線23K＋000
    處蘆竹地磅站，磅得總重量為38.52公噸，核定重量為35公
    噸，超重3.52公噸，已超過違反道路交通管理事件統一裁罰
    基準及處理細則第12條規定得施予勸導之百分之十範圍，執
    勤員警以『汽車裝載貨物超過核定之總重量、總聯結重量』予
    以舉發核無違誤」（見本院卷第87頁），核與採證照片相符
    ，並有員警職務報告在卷足佐（見本院卷第89頁），是以被
    告依違反道路交通管理事件統一裁罰基準及處理細則第12條
    第1項第13款規定，系爭汽車載重既已超過核定之總重量10%
    ，無從施以勸導，予以舉發，原舉發單位應無違誤，被告依
    法裁處，適法有據。
㈣、原告行政訴訟意旨略以：「①裝貨未超過核定之總重量或總聯
    結重量百分之十，且情節輕微，應以不舉發為適當。②同一
    車輛經過不同地點地磅，顯示總重不完全相同，應考量地磅
    站正負公差等因素」等語置辯。惟查：
⑴、蘆竹地磅站之地磅，業經經濟部標準檢驗局檢驗合格，且其
    合格有效期限至111年10月31日，此有度量衡器檢定合格證
    書（檢定日期110年10月7日、有效日期111年10月31日）在
    卷可稽（見本院卷第77頁），則其準確性及正確性客觀上應
    可得信賴。而原告所提出之台北港第一散雜貨中心車輛通行
    准單（磅單）（見本院卷第17頁），當日10時18分13秒，出
    場磅單總重38.26公噸，係在蘆竹地磅站之前；當日13時18
    分又在買方晉大陶瓷股份有限公司再次入場過磅總重量為38
    .38公噸，此有地磅記錄單在卷可參（見本院卷第19頁），
　　惟距遭超載掣單時間已過2小時又43分，無法確保該業者在
    該場處所內（或場外）有分裝卸貨使重量符合標準，尚難僅
    憑該2處過磅單，而推論地磅站有正負公差等因素存在。
⑵、依違反道路交通管理事件統一裁罰基準及處理細則第12條第1
    項第13款固規定，駕駛汽車裝載貨物超過核定之總重量或總
    聯結重量未逾10%。交通勤務警察或依法令執行交通稽查任
    務人員得對其施以勸導，免予舉發，本件已超重3.52公噸，
    已超過違反道路交通管理事件統一裁罰基準及處理細則第12
    條規定得施予勸導之百分之十範圍，是以原告主張，情節輕
    微，應以不舉發為適當，洵屬無據。
㈤、原告為系爭車輛之登記所有人，駕駛人並持有汽車駕照，此
    有汽車車籍查詢資料為憑（見本院卷第97-99頁），其對上
    述規定應知之甚詳，並應確實遵守，本件又未經辦理歸責，
    被告以原告為受處分人，處分應無違誤。是原告前揭所述，
    無非單方所執之詞，委無足取。綜上所述，被告依法裁處，
    應無違誤。
六、本件判決基礎已經明確，兩造其餘的攻擊防禦方法及訴訟資
    料經本院斟酌後，核與判決結果不生影響，無一一論述及調
    查之必要，一併說明。
七、結論：原處分並無違誤，原告訴請撤銷為無理由，應予駁回
    。本件第一審裁判費為300元，所以確定第一審訴訟費用額
    為300元，由原告負擔。
八、依行政訴訟法第195條第1項後段、第236條、第98條第1項前
    段、第237條之8第1項、第237條之9第1項，判決如主文。
中　　華　　民　　國　　111 　年　　5 　　月　　19　　日
                  行政訴訟庭  法  官  陳伯厚
一、上為正本係照原本作成。
二、如不服本判決，應於判決送達後20日內，向本院提出上訴狀
    ，上訴狀並應記載上訴理由，表明關於原判決所違背之法令
    及其具體內容或依訴訟資料可認為原判決有違背法令之具體
    事實，並繳納上訴費新臺幣750元。其未表明上訴理由者，
    應於提出上訴後20日內向本院補提理由書（上訴狀及上訴理
    由書均須按他造人數附繕本），如逾期未提出上訴理由書者
    ，本院毋庸再命補正，由本院逕以裁定駁回上訴。
                              書記官  陳柔吟
中　　華　　民　　國　　111 　年　　5 　　月　　19　　日